最　高　行　政　法　院　裁　定
　　　　　　　　　　　　　　　　　　 96年度裁字第02056號
上　訴　人　樺錦有限公司
代　表　人　甲○○
被 上訴 人　財政部高雄關稅局
代　表　人　吳愛國
上列當事人間因進口貨物核定完稅價格事件，上訴人對於中華民
國95年10月3日高雄高等行政法院95年度簡再字第8號判決，提起
上訴，本院裁定如下：
　　主  文
上訴駁回。
上訴審訴訟費用由上訴人負擔。
　　理  由
一、按對於適用簡易程序之裁判提起上訴或抗告，須經最高行政
    法院許可，且該許可以訴訟事件所涉及之法律見解具有原則
    性者為限，行政訴訟法第235條定有明文。所謂訴訟事件涉
    及之法律見解具有原則性，係指該事件所涉及之法律問題意
    義重大，而有加以闡釋之必要情形而言。
二、上訴人於民國（下同）91年5月14日委由展新報關有限公司
    向被上訴人所屬前鎮分局申報自泰國進口MIXED AND DOUGHS
    COOKIE USE（糕餅粉）乙批，申報單價為FOB USD 150/TNE
    ，完稅價格為新台幣（下同）215,387元，電腦核定以C3方
    式（應審應驗）通關，惟經被上訴人所屬前鎮分局查驗結果
    ，來貨疑似糯米粉，乃依上訴人申請，按「先核後放」方式
    准予押款放行提領。嗣經被上訴人檢送來貨樣品由財團法人
    中華穀類食品工業技術研究所鑑定化驗結果，系爭來貨米穀
    粉成分約為29%、加工米澱粉約佔51%，經複核與原申報成分
    相符，被上訴人乃依財政部關稅總局驗估處（下稱驗估處）
    (91)電話傳真機查價函KHC-796簽復價格，逕依成分比率核
    估單價為FOB USD 539.6/TNE，完稅價格為725,526元。上訴
    人不服，申請復查，經被上訴人認上訴人主張部分有理由將
    原處分撤銷，改按FOB USD 472.1/TNE價格核估。上訴人仍
    表不服，循序提起本件訴訟，分別經高雄高等行政法院92年
    度簡字第412號簡易判決及本院95年度裁字第1589號裁定（
    下稱原確定裁判）駁回在案，上訴人以前揭原確定裁判有行
    政訴訟法第273條第1項第14款事由，向高雄高等行政法院提
    起再審之訴。
三、原審判決駁回上訴人再審之訴，其理由略以：高雄高等行政
    法院92年度簡字第412號簡易判決，已於判決理由項下敘明
    上訴人主張「上訴人同業之升級企業公司（下稱升級公司）
    曾進口成分相同之混合麵粉MIXED AND DOUGHS FOR COOKIE
    USE，其生產國別、物理特性、品質及商譽等均與來貨相似
    ，成分之一『Buck wheat Flour』比來貨『Modified
    Glutinous Rice Starch』還高級，然被上訴人先前核估完
    稅價格為FOB USD 150－170/TNE」乙節，不足採為有利上訴
    人證據之理由。上訴人不服前揭判決提起上訴，其上訴理由
    ，仍以升級公司曾多次進口成分與來貨類似之混合粉MIXED
    AND DOUGHS FOR COOKIE USE，被上訴人核估其完稅價格為
    FOB USD 170/TNE，此有被上訴人分別於該公司89年8月30日
    進口報單及相關報關單據、農委會89年3月27日核准該公司
    之輸入許可證上之核銷章足憑。依海關檔案清理銷毀要點第
    4條第3款前段規定，升級公司報單文件得保存至91年9月後
    才會銷毀，來貨係91年5月8日申報進口，依關稅法規定，來
    貨當時若不符合第25條、第27條檢核規定，當按第28條規定
    採據升級公司交易價格檢核。惟當時被上訴人堅稱並無升級
    公司進口情事，未善盡檢核之責，顯與法律保留有違。如今
    又假升級公司報單文件均已銷毀，無資料可資檢核為由，粉
    飾太平。當知上訴人尚有升級公司報單文件附卷在案可資檢
    核云云，而予爭執，復經本院95年度裁字第1589號裁定以「
    未涉及法律見解具有原則性之重要性情事」而駁回上訴。是
    上訴人所主張之再審事由，尚非原確定裁判漏未斟酌。況且
    ，經查進出口統計資料，升級公司於89年5月至9月間，確有
    六筆混合粉MlXED AND DOUGHS FOR COOKIE USE進口資料，
    惟依海關檔案清理銷燬要點第4條規定，上訴人所稱進口報
    單BD/89/W872/0017號連線申報之書面報單及其有關文件正
    本均已銷燬，無相關資料可資檢核等情，業據被上訴人分別
    於原確定裁判審理時，各自提出答辯狀陳明在卷，足見並無
    該項證物存在，亦無確定裁判漏未斟酌之情事。故上訴人指
    摘原確定裁判有違行政訴訟法第273條第1項第14款云云，顯
    無理由，應予駁回。
四、上訴意旨略以：按高雄高等行政法院92年度簡字第412號案
    件中，依被上訴人於93年8月13日所提出之補充答辯狀，足
    見原審法院對於升級公司進口混合MlXED AND DOUGHS FOR
    COOKIE USE，被上訴人核估完稅價格FOB USD150-170/TNE
    之情事漏未審酌。另依海關檔案清理銷毀要點規定，相關報
    單文件應保存至91年9月後始得銷毀，來貨完稅價格核定日
    為91年5月8日，相對人稱彼時查無關稅法第28條規定之相關
    資料等具體事證，實有行政訴訟法第135條前段之情事，詎
    原審漏未審酌。又上訴人於91年12月20日申請復查時，即已
    陳明系爭來貨為次級品，惟被上訴人無視來貨等級，仍按一
    般等級檢核來貨完稅價格，有違行為時關稅法第31條之核價
    原則，原審亦漏未審酌云云。
五、本院查：本件雖於91年5月14日申報通關，惟迄同年12月始
    鑑定確定來貨之成份並命上訴人補稅，已逾上訴人主張之檔
    案保存期限91年9月，難認被上訴人有故意隱匿之情事，原
    審就本件相關爭點已詳為審酌並於理由內詳為說明，就上訴
    人主張各點予以詳述其不可採之理由，上訴論旨再予爭執，
    核屬其一己法律見解之歧異，要難謂原判決有違背法令之情
    形。且經核上訴意旨均無涉及法律見解具有原則性，而須由
    本院加以闡釋之必要，上訴人提起上訴，不合首揭規定，不
    應許可，其上訴難謂合法，應予駁回。
六、依行政訴訟法第249條第1項前段、第104條、民事訴訟法第
    95條、第78條，裁定如主文。
中　　華　　民　　國　　96　　年　　9　　 月　　13　　日
                  第一庭審判長法  官　高　啟　燦
                              法  官  黃　璽　君
                              法  官　廖　宏　明
                              法  官　楊　惠　欽
                              法  官　林　樹　埔
以  上  正  本  證  明  與  原  本  無  異
中　　華　　民　　國　　96　　年　　9　　 月　　13　　日
　　　　　　　　　　　　　　　書記官　吳　玫　瑩
